【裁判字號】    94,訴,3569
【裁判日期】    950330
【裁判案由】    毒品危害防制條例
【裁判全文】
臺灣高雄地方法院刑事判決              94年度訴字第3569號
公  訴  人  臺灣高雄地方法院檢察署檢察官
被      告  甲○○
上列被告因毒品危害防制條例案件，經檢察官提起公訴（94年度
毒偵字第7602號）及併案審理（94年度毒偵字第9571號、台灣台
南地方法院檢察署95年毒偵字第161 號），被告於本院準備程序
中為有罪之陳述，經本院合議庭裁定由受命法官依簡式審判程序
獨任審理，判決如下：
    主  文
甲○○連續施用第一級毒品，累犯，處有期徒刑拾月，扣案第一
級毒品海洛因陸包（共計驗後淨重參點零零公克、空包裝重壹點
參貳公克，純質淨重零點參陸公克）及殘留海洛因毒品之吸管壹
支、注射針筒貳支（均因殘留毒品量微，無法與毒品析離秤重）
，均沒收銷燬之。又連續施用第二級毒品，累犯，處有期徒刑壹
年，扣案第二級毒品甲基安非他命壹包（含包裝袋，驗後毛重壹
點伍壹公克），沒收銷燬之。應執行有期徒刑壹年捌月，扣案第
一級毒品海洛因陸包（共計驗後淨重參點零零公克、空包裝重壹
點參貳公克，純質淨重零點參陸公克）、第二級毒品甲基安非他
命壹包（含包裝袋，驗後毛重壹點伍壹公克）及殘留海洛因毒品
之吸管壹支、注射針筒貳支（均因殘留毒品量微，無法與毒品析
離秤重），均沒收銷燬之。
    事  實
一、甲○○前因於民國90年間因施用毒品案件，經檢察官聲請簡
    易判決處刑並送強制戒治，嗣本院以90年毒聲字第2817號裁
    定送強制戒治，於90年10月25日本院以90年毒聲字第6023號
    裁定停止戒治出所，交付保護管束，至91年5 月7 日保護管
    束期滿未被撤銷停止戒治處分，視為強制戒治執行完畢。又
    上開聲請簡易判決部分，經本院以91年鳳簡字第679 號判處
    有期徒刑4 月確定，又同因施用毒品案件另案經國防部南部
    地方軍事法院以92年和判字第311 號判處有期徒刑8 月，2
    案合併定應執行刑10月，於93年10月23日執行完畢。詎其仍
    不知悔改，並未戒除毒癮，復於強制戒治執行完畢後5 年內
    ，於94年8 月初某日，至同年12月下旬某日許止，在其位於
    高雄縣鳳山市○○街16號2 樓住處及高雄市○○路239 號「
    泉燿有限公司」等地，以持吸管汲取海洛因毒品注入針筒內
    摻水後，注射手臂之方式，施用第一級毒品海洛因多次，初
    始用量較少，迨至94年10月時1 天約注射4 、5 次。其另基
    於施用第二級毒品甲基安非他命之概括犯意，自93年10 月
    23日上開有期徒刑執行完畢後某日時起，至94年12月下旬某
    日時內止，在同上址等處，以玻璃球吸食器燒烤吸用氣體之
    方式，施用第二級毒品甲基安非他命多次，長期偶而施用1
    次，至94年12月間則每日施用。嗣先後於下列時地為警查獲
    ：於94年8 月31日晚間11時50分許在高雄市○鎮區○○路
    與鎮中路口，於94年11月22日下午2 時40分許在高雄市○
    ○路239 號「泉燿有限公司」，並扣得海洛因毒品6 小包及
    其所有、供吸食毒品所用之斜口吸管1 支、注射針筒2 支等
    物；於94年8 月24日晚間10時20分許在台南市○○區○○
    街156 巷口，均經採尿送驗，其尿液呈嗎啡及甲基安非他命
    陽性反應，始悉上情。
二、案經高雄市政府警察局前鎮分局報請臺灣高雄地方法院檢察
    署檢察官偵查起訴及同署檢察官、台灣台南地方法院檢察署
    檢察官併案審理（併案報告機關：高雄市政府警察局、台南
    市政府警察局第三分局）。
    理  由
一、本件被告所犯係死刑、無期徒刑、最輕本刑為3 年以上有期
    徒刑以外之罪，其於準備程序就前揭被訴及併案事實為有罪
    之陳述，經告知簡式審判程序之旨，並聽取其與公訴人之意
    見後，本院認無不得或不宜改依簡式審判程序進行之情事，
    爰依刑事訴訟法第273 條之1 第1 項，裁定本件進行簡式審
    判程序，合先敘明。
二、訊據被告甲○○對右揭犯罪事實均坦承不諱，又被告遭查獲
    時所採集尿液經鑑驗結果，分別均呈現嗎啡、甲基安非他命
    陽性反應，此有尿液採證代碼對照表、高雄市立凱旋紀念醫
    院94年9 月12日、同年12月5 日濫用藥物尿液檢驗報告、長
    榮大學94年9 月8 日確認報告各1 件在卷可稽（94年度毒偵
    字第7602號卷第10頁、94年毒偵字第9571號第31頁、南檢94
    年毒偵字第2291號卷第10頁），而扣案白色粉末6 包，經送
    請法務部調查局鑑驗結果，含有海洛因成分（共計驗後淨重
    3.00公克、空包裝重1.32公克，純度11.95%，純質淨重0.36
    公克），有該局95年3 月22日調科壹字第220022101 號鑑定
    通知書1 紙在卷可稽（本院卷第83頁），為第一級毒品，又
    扣案淺褐色晶體1 包送高雄醫學大學附設中和紀念醫院（下
    稱高醫）鑑驗結果，呈甲基安非他命陽性反應，有高醫94年
    12 月27 日0000-000號檢驗報告1 紙在卷可稽（本院審理卷
    第79頁），為第二級毒品。另扣案被告所有、供施用毒品所
    用之斜口吸管1 支、注射針筒2 支，經送請鑑驗結果，分別
    含有第一級毒品海洛因、第二級毒品甲基安非他命陽性反應
    （毒品量微，均未析離秤重），有高醫95年1 月17日0000-0
    00號、0000-000號、94年12月27日0000-000號檢驗報告各1
    紙在卷可稽（本院審理卷第47、48、81頁），足認被告自白
    與事實相符，應可採信。又被告於90年間因施用毒品案件，
    經檢察官聲請簡易判決處刑並送強制戒治，嗣本院裁定送強
    制戒治，執行中於90年10月25日停止戒治出所，交付保護管
    束，至91年5 月7 日保護管束期滿未被撤銷，視為強制戒治
    執行完畢等節，亦有台灣高等法院被告前案紀錄表1 件附卷
    可參，是以被告於強制戒治期滿執行完畢釋放後，五年內再
    犯本件施用毒品犯行。本件罪證明確，犯行洵堪認定，應依
    法論科。
三、論罪科刑
（一）按海洛因、甲基安非他命業經公告列為毒品防害防制條例
      第2 條第2 項第1 款、第2 款之第一級、第二級毒品，不
      得非法持有、施用，故核被告甲○○所為，係違反毒品危
      害防制條例第10條第1 項之施用第一級毒品罪及同條例第
      10條第2項 之施用第二級毒品罪。
（二）其持有第一級毒品及第二級毒品後進而施用，持有之低度
      行為均為施用毒品之高度行為所吸收，不另論罪。又被告
      先後數次施用第一級毒品及施用第二級毒品行為，均時間
      緊接，方法相同，所犯係同一罪名之罪，顯係基於概括犯
      意為之，依連續犯規定，各論以連續犯一罪，並均加重其
      刑。而被告所犯上開2 罪間，犯意各別，罪名互殊，應予
      分論併罰。
（三）又被告於90年間因施用毒品案件，經本院以91年鳳簡字第
      679 號判處有期徒刑4 月確定，又另因施用毒品案件另案
      經國防部南部地方軍事法院以92年和判字第311 號判處有
      期徒刑8 月，2 案合併定應執行刑10月，於93年10月23日
      執行完畢等節，有台灣高等法院被告前案紀錄表、國防部
      台南監獄95年1 月27日量闔字第0950000411號函檢附軍事
      案件前科紀錄各1 份附卷可稽（本院審理卷第69頁以下）
      ，被告於五年以內再犯本件有期徒刑以上之罪，其所犯施
      用第一級毒品、施用第二級毒品2 罪均為累犯，應依刑法
      第47條規定，依法均遞加重其刑。
（四）起訴意旨雖僅就94年8 月30日某時之某次施用第一級毒品
      及94年8 月30日某時前歷次施用第二級毒品等行為提起公
      訴，惟被告其餘歷次施用毒品之犯行，亦經檢察官併辦促
      請審判，與本件起訴部分，有連續犯之裁判上一罪之關係
      ，已如上述，為起訴效力所及，本院併予審理；又被告同
      因施用第二級毒品甲基安非他命案件業經本院於92年6 月
      2 日經本院以91年鳳簡字第679 號簡易判決判處有期徒刑
      4 月，於92年7 月16日確定，另自92年4 月起被告即進入
      軍事監獄先後執戒治或徒刑，至93年10月24日始行出監等
      節，有上開前案紀錄表可佐，並訊之被告無訛，在此時點
      之前的施用第二級毒品犯行，或為前案確定判決效力所及
      ，或因在監執行無施用可能，而無法證明犯罪，惟此部分
      犯行業經檢察官減縮如前開事實欄所載時間，本院自僅於
      此範圍內審理，均附此敘明。
（五）爰審酌被告前已有施用第二級毒品之犯行，並分別經觀察
      勒戒、強制戒治等處遇及徒刑執行後，猶不知悔改，再次
      施用毒品，且本件施用第二級毒品時間非短，顯見其不知
      警惕，意志不堅，戒治處分等矯治措施對其毫無作用，惟
      念其犯罪後坦承犯行，態度尚可，又施用毒品為自我戕害
      行為，尚未危害他人，另衡量其本件施用第一級毒品時間
      約4 月餘，而驗尿結果反應濃度非高，惟施用第二級毒品
      期間則逾年餘，且之前所犯均係施用施用第二級毒品罪名
      之前科，且於93年10月間甫經執行所定應執行刑10月完畢
      等一切情狀，分別量處如主文所示之刑，並定其應執行之
      刑。
四、沒收：
（一）扣案白色粉末6 小包及淺褐色晶體1 包，分別係第一級毒
      品海洛因（共計驗後淨重3.00公克、空包裝重1.32公克，
      純度11.95%，純質淨重0.36公克）及第二級毒品甲基安非
      他命（含包裝袋，驗後毛重1.51公克），均如上述，爰依
      同條例第18條第1 項前段之規定沒收銷燬之（海洛因包裝
      袋與毒品析離無實益，且虛耗成本，均應與毒品視為一體
      ，甲基安非他命毒品未與包裝袋析離秤重），併沒收銷燬
      之。至鑑驗耗用海洛因因已滅失，爰不併為沒收銷燬之諭
      知。
（二）又扣案殘留海洛因毒品之斜口吸管1 支、注射針筒2 支，
      均係被告所有，供其施用毒品所用之物，業據供述在卷，
      經送檢驗結果，確呈現海洛因陽性反應，均已如上述，應
      認與毒品合為一體（殘留器物上毒品量微，無法與毒品析
      離秤重），亦應依同條例第18條第1 項前段規定，併予宣
      告沒收銷燬之。
（三）另查獲時地扣得第一、二級毒品各3 小包，查獲時地
      扣得第二級毒品甲基安非他命、分裝匙、吸食器、殘渣袋
      、白色藥丸等物，被告於警詢及本院審理中均否認為其所
      有，又警卷所附扣押物品目錄表亦分別由另案被告陳庭善
      、王韻筑所簽具，又白色藥丸經以氣相層析質譜儀法檢驗
      結果檢出第三級毒品Flunitrazepam 成份乙節，亦有行政
      院衛生署管制藥品管理局94年11月11日檢驗成績書1 紙附
      卷可佐（南檢94毒偵字第2291號卷第12頁），另查獲時地
      扣得其其餘粉末數包，經鑑定結果，或未發現法定毒品
      成分，或屬第三級毒品愷他命或第四級毒品DEAZEPAM、
      EPHEDRINE 成份乙節，有前開法務部調查局鑑定通知書及
      高醫94年12月27日0000-000號檢驗報告（審理卷第78頁）
      可證，應認無積極證據足認上開物品與被告本件施用毒品
      犯行有關聯性，爰均不另諭知沒收銷燬之，台灣台南地方
      法院檢察署檢察官移送併辦意旨聲請將上開查獲時地扣
      得物品一併沒收，容有誤會，併此敘明。
據上論斷，應依刑事訴訟法第273 條之1 第1 項、第299 條第1
項前段，毒品危害防制條例第10條第1 項、第2 項、第18條第1
項前段，刑法第11條、第56條、第47條、第51條第5 款、第9 款
，判決如主文。
本案經檢察官乙○○到庭執行職務。
中    華    民    國    95    年    3    月     30    日
                  刑事第十四庭  法  官  林瑋桓
以上正本證明與原本無異。
如不服本判決，應於判決送達後10日內，向本院提出上訴狀。
中    華    民    國    95    年    3     月    30    日
                                書記官  謝群育
所犯法條：
毒品危害防制條例第10條
施用第一級毒品者，處 6 月以上 5 年以下有期徒刑。
施用第二級毒品者，處 3 年以下有期徒刑。


司法院資訊處製作；財團法人民間司法改革基金會備份。
